【裁判字號】    99,財管,13
【裁判日期】    991029
【裁判案由】    指定遺產管理人
【裁判全文】
臺灣苗栗地方法院民事裁定              99年度財管字第13號
聲  請  人  台中商業銀行股份有限公司竹南分公司
法定代理人  甲○○
代  理  人  乙○○
關  係  人  丁○○
上列聲請人聲請指定被繼承人丙○○○之遺產管理人事件，本院
裁定如下：
    主  文
指定丁○○（身分證統一編號：Ｚ000000000號，住苗栗縣西湖鄉
高埔村7 鄰9 號）為被繼承人丙○○○（民國三十七年八月二十
八日出生，民國九十九年二月二十七日死亡，身分證統一編號：
Ｚ000000000號，最後住所地：苗栗縣苗栗市○○里○ 鄰○○街70
號）之遺產管理人。
准對被繼承人丙○○○之繼承人為承認繼承之公示催告。被繼承
人丙○○○之繼承人，應自本公示催告最後登載新聞紙之日起，
陸月內承認繼承，上述期限屆滿，無繼承人承認繼承時，被繼承
人丙○○○之遺產，於清償債權並交付遺贈物後，如有剩餘即歸
屬國庫。
聲請程序費用由被繼承人丙○○○之遺產負擔。
    理  由
一、按繼承開始時，繼承人之有無不明者，由親屬會議於1 個月
    內選定遺產管理人，並將繼承開始及選定遺產管理人之事由
    ，向法院報明；無親屬會議或親屬會議未於前條所定期限內
    選定遺產管理人者，利害關係人或檢察官，得聲請法院選任
    遺產管理人，並由法院依公示催告程序，定6 個月以上之期
    限，公告繼承人，命其於期限內承認繼承；又先順序繼承人
    均拋棄其繼承權時，由次順序之繼承人繼承，其次順序繼承
    人有無不明或第四順序之繼承人均拋棄其繼承權者，準用關
    於無人承認繼承之規定，民法第1177條、第1178條第2 項、
    第1176條第6 項分別定有明文。
二、聲請意旨略以：被繼承人丙○○○（民國37年8 月28日出生
    ，民國99年2 月27日死亡，最後住所地：苗栗縣苗栗市○○
    里○ 鄰○○街70號）為聲請人之債務人。丙○○○於99年2
    月27日死亡，其繼承人均已向鈞院聲明拋棄繼承權並經准予
    備查在案，而其親屬會議未於民法第1177條所規定之期限內
    選定遺產管理人，聲請人為行使權利，爰依民法第1178條第
    2 項規定聲請鈞院選任被繼承人丙○○○之遺產管理人等語
    。
三、經查：聲請人上開主張，業據提出被繼承人戶籍謄本、本院
    函影本、本院97年度促字第4519號支付命令及確定證明書及
    本院98年度司促字第2502號支付命令及確定證明書等件為證
    ，並經本院依職權調閱本院99年度繼字第160 號拋棄繼承權
    事件卷宗查明無訛，堪信為真實。本院審酌丁○○為被繼承
    人之弟，此有卷附之戶籍謄本、繼承系統表及本院99年度繼
    字第160 號拋棄繼承事件案卷可憑，雖其已拋棄繼承，然其
    既於99年9 月14日本院訊問時，明示願意擔任被繼承人丙○
    ○○遺產管理人之意願，況其既已拋棄繼承，要不致有利害
    偏頗之虞。茲為保障債權人之利益及期程序之公正、公信，
    且參本件復查無其他更適合擔任遺產管理人之人選，本院認
    以指定被繼承人之弟丁○○為被繼承人丙○○○之遺產管理
    人為適當，並依法為承認繼承之公示催告。
四、依非訟事件法第157 條，裁定如主文。
中    華    民    國    99    年    10    月    29    日
                  家事法庭法  官  潘 進 順
以上正本係照原本作成。
如不服本裁定應於送達後10日內向本院提出抗告狀，並繳納抗告
費新臺幣1,000元。
中    華    民    國    99    年    11    月    1     日
                          書記官  劉 文 倩

司法院資訊處製作；財團法人民間司法改革基金會備份。
